臺灣宜蘭地方法院刑事判決
111年度訴字第303號
公  訴  人  臺灣宜蘭地方檢察署檢察官
被      告  張作林


上列被告因傷害案件，經檢察官提起公訴（111年度偵字第4461
號），被告於本院準備程序中就被訴事實為有罪之陳述，經告以
簡式審判程序之旨，並聽取當事人意見後，經本院合議庭裁定由
受命法官獨任行簡式審判程序，判決如下：
    主  文
張作林犯傷害罪，處拘役伍拾日，如易科罰金，以新臺幣壹仟元
折算壹日。
    犯罪事實及理由
一、本件被告張作林所犯係死刑、無期徒刑、最輕本刑為三年以
    上有期徒刑以外之罪，其於審理中就被訴事實為有罪之陳述
    ，經本院告知簡式審判程序之旨，並聽取公訴人、被告之意
    見後，依刑事訴訟法第273條之1第1項規定，裁定進行簡式
    審判程序並為審理判決，且依刑事訴訟法第273條之2、第15
    9條第2項之規定，不適用第159條第1項關於排除傳聞證據、
    第161條之2關於當事人、代理人、辯護人或輔佐人就證據調
    查之範圍、次序及方法表示意見之規定、第161條之3關於調
    查被告自白的限制之規定、第163條之1關於聲請調查證據的
    程式之規定、第164條至第170條關於證據調查方法等傳聞法
    則有關限制證據能力之相關規定，合先敘明。
二、本件犯罪事實、證據及所犯法條，除證據部分補充「被告於
    本院審理中之自白」外，其餘均引用檢察官起訴書之記載（
    如附件）。
三、依刑事訴訟法第273條之1第1項、第299條第1項前段、第310條之2、第454條第2項，刑法第277條第1項、第41條第1項前段，刑法施行法第1條之1第1項，判決如主文。
本案經檢察官董良造提起公訴，檢察官吳舜弼到庭執行職務。
中　　華　　民　　國　　111 　年　　11　　月　　29　　日
                  刑事第五庭  法  官  李蕙伶
以上正本證明與原本無異。
本判決為第一審判決，當事人如不服本判決，應於收受送達後20
日內向本院提出上訴書狀（須按他造當事人之人數附繕本）；告
訴人、被害人如不服本判決，應請求檢察官於上訴期間內提出上
訴。若有上訴權人均未提出上訴，待判決確定後本件將送檢察署
執行，檢察署將以傳票或命令告知被告有關執行之事宜，被告勿
庸於收到本判決後即前來本院或檢察署繳納易科罰金或進行其他
執行事項。
        　　　　　　　　　    書記官  陳靜宜　　　　　　
中　　華　　民　　國　　111 　年　　11　　月　　29　　日
附錄本案論罪科刑法條：
中華民國刑法第277條
傷害人之身體或健康者，處5年以下有期徒刑、拘役或50萬元以
下罰金。
犯前項之罪，因而致人於死者，處無期徒刑或7年以上有期徒刑
；致重傷者，處3年以上10年以下有期徒刑。

附件：
臺灣宜蘭地方檢察署檢察官起訴書
                                     111年度偵字第4461號
　　被　　　告　張作林　
上列被告因傷害案件，已經偵查終結，認應該提起公訴，茲將犯
罪事實及證據並所犯法條分敘如下：
　　　　犯罪事實
一、張作林因與游本勝之間有債權債務關係，乃於民國111年4月
    19日14時許，前往宜蘭縣○○鄉○○路0段00巷00號游本勝住處
    理論，雙方發生口角糾紛，游本勝乃推擠張作林，張作林竟
    基於傷害之犯意，徒手及以手持安全帽毆打游本勝，致使游
    本勝受有頭部挫傷、顏面撕裂傷約1.5公分，縫合3針、臀部
    挫傷之傷害。
二、案經游本勝告訴暨宜蘭縣政府警察局羅東分局報告偵辦。
　　　　證據並所犯法條
一、證據清單及待證事項
編號 證據名稱 待證事項 1 被告張作林於警詢及偵查中之陳述 被告張作林坦承毆打告訴人游本勝，然辯稱：是告訴人先毆打伊，告訴人繼續言語刺激伊，伊才拿安全帽毆打告訴人等語。 2 告訴人游本勝於警詢及偵查中之指訴 全部犯罪事實。  3 監視錄影器翻拍照片5張。 告訴人推擠被告，被告乃徒手及手持安全帽毆打告訴人之事實。 4 醫療財團法人羅許基金會羅東博愛醫院診斷證明書 告訴人受有頭部挫傷、顏面撕裂傷約1.5公分、臀部挫傷之傷害。 
二、核被告所為，係犯刑法第277條第1項之傷害罪嫌。
三、依刑事訴訟法第251條第1項提起公訴。
  　此　致
臺灣宜蘭地方法院
中　　華　　民　　國　 111　　年　　7 　　月　　29　　日
                              檢  察  官  董良造